臺灣高等法院臺中分院刑事判決　　　　96年度上易字第2076號
上　訴　人
即　被　告　甲○○
　　　　　　　　　　之7
　　　　　　　　　　現於臺灣苗栗看守所另案羈押中
上列上訴人因毒品危害防制條例案件，不服臺灣苗栗地方法院96
年度易字第865號中華民國96年11月2日第一審判決（起訴案號：
臺灣苗栗地方法院檢察署96年度毒偵字第81、82號），提起上訴
，本院判決如下：
    主  文
上訴駁回。
    理  由
一、按「依本編（協商程序）所為之科刑判決，不得上訴。但有
    第455條之4第1項第1款、第2款、第4款、第6款、第7款所定
    情形之一，或協商判決違反同條第2 項之規定者，不在此限
    。」刑事訴訟法第455條之10第1項定有明文。次按「協商判
    決之上訴，除本編有特別規定外，準用第三編第一章及第二
    章之規定。」「第二審法院認上訴有不合法律上程式或法律
    上不應准許，或其上訴權已喪失之情形者，應以判決駁回之
    。」刑事訴訟法第455條之11第1項、第367條前段亦定有明
    文。準此，協商程序所為之科刑判決，除有刑事訴訟法第
    455條之4第1項第1款於法院協商訊問程序終結前，被告撤銷
    協商合意或檢察官撤回協商聲請者；第2款被告協商之意思
    非出於自由意志者；第4款被告所犯之罪非第455條之2第1項
    所定得以聲請協商判決者；第6款被告有其他較重之裁判上
    一罪之犯罪事實者；第7款法院認應諭知免刑或免訴、不受
    理者情形之一，及違反同條第2項「法院應於協商合意範圍
    內為判決；法院為協商判決所科之刑，以宣告緩刑、二年以
    下有期徒刑、拘役或罰金為限」之規定者外，不得上訴。
二、經查，本件上訴人即被告（下稱被告）甲○○係因涉嫌於民
    國96年1月9日或8日，及於96年4月23日，在台中市○○路38
    號10樓之32號居所及苗栗縣三灣鄉○○村○○路192號屋內
    ，施用第2級毒品安非他命2次。嗣分別於(1)96年1月10 日16
    時30分許，經警在上揭居所執行搜索而查獲；(2)96年4 月26
    日3時許，在臺中縣后里鄉○○村○○路99之1號前，為警查
    獲。經檢察官以其各觸犯二次毒品危害防制條例第10條第2
    項施用第二級毒品罪嫌提起公訴。
三、又查，原審法院指定期日於96年10月12日進行準備程序，被
    告於準備程序中表明認罪之意旨，經公訴人臺灣苗栗地方法
    院檢察署檢察官聲請於審判外進行認罪協商程序後，被告及
    其辯護人與檢察官進行認罪協商程序。嗣被告即與檢察官達
    成認罪協商，其內容為：被告施用二次第二級毒品，每次判
    處有期徒刑一年，均減刑為有期徒刑六月，定應執行刑有期
    徒刑十月。被告並當庭表示同意，且表明其與檢察官達成協
    商合意係出於自由意志，其協商程序紀錄表上除檢察官、辯
    護人簽名外，被告並在其上簽名，此有原審法院準備程序筆
    錄、審判筆錄、協商程序紀錄表可稽。前述協商合意並無刑
    事訴訟法第455條之4第1項所列情形之一，經檢察官聲請改
    依協商程序而為判決，原審乃不經言詞辯論，適用刑事訴訟
    法第455條之4第2項、第455條之8、毒品危害防制條例第10
    條第2項等規定，於協商合意範圍內量處被告：施用第二級
    毒品，處有期徒刑一年，減為有期徒刑六月。又施用第二級
    毒品，處有期徒刑一年，減為有期徒刑六月。應執行有期徒
    刑十月等情。至堪認定。
四、被告雖不服前開認罪協商所為之宣示判決，於法定期間內提
    起上訴，然其聲明上訴狀並未具明有何刑事訴訟法第455 條
    之10第1項之上訴理由，其上訴意旨與刑事訴訟法第455 條
    之10第1項規定得上訴之理由不符，至於，被告上訴狀所陳
    ：「其於(1)92年2月26日，因竊盜案件，經臺灣苗栗地方法
    院判處有期徒刑2年，上訴後，於92年10月21日向本院撤回
    上訴確定；(2)於92年7月3日，因持有第1級毒品海洛因案件
    ，經臺灣苗栗地方法院判處有期徒刑4月，於92年10月12 日
    經本院駁回上訴確定；(3)於93年3月8日，又因施用毒品案件
    ，經臺灣苗栗地方法院以92年度易字第271號判決判處有期
    徒刑1年確定。嗣上開(1)(2)(3)案件，經本院於93年2月11日，
    定應執行有期徒刑3年1月，甫於95年7月3日縮刑期假釋出監
    ，並付保護管束。原審就本案事實認：被告業於95年12月30
    日保護管束期滿執行完畢，而再犯本案施用第二級毒品罪，
    為累犯（按：原審判決主文，未論以累犯）。然被告上開假
    釋已被撤銷，另自96年7月2日起執行殘刑，故原審認定累犯
    為不當，指摘原審判決於法不合。」然此部分上訴理由，亦
    不符合屬刑事訴訟法第455條之4第1項第1款、第2款、第4款
    、第6款、第7款所定情形之一，或協商判決違反同條第2項
    「法院應於協商合意範圍內為判決；法院為協商判決所科之
    刑，以宣告緩刑、二年以下有期徒刑、拘役或罰金為限」之
    規定之情形。此外，本院復查原審判決並無刑事訴訟法第
    455 條之4第1項第1款、第2款、第4款、第6款、第7款所定
    情形之一，或協商判決違反同條第2項之規定之情形，揆諸
    首揭法條規定，既經協商判決已不得再提起上訴，被告竟提
    起上訴，自為法律上所不應准許，應予駁回，並不經言詞辯
    論為之。
據上論斷，應依刑事訴訟法第455條之11第1項、第367條前段 、
第372條，判決如主文。
中　　華　　民　　國　　96　　年　　11　　月　　30　　日
            刑事第八庭  審判長法　官　羅　得　村
                              法　官　張　靜　琪
                              法　官　陳　宏　卿
上列正本證明與原本無異。
不得上訴。
                              書記官　柯　孟　伶
中　　華　　民　　國　　96　　年　　11　　月　　30　　日
